【裁判字號】    97,簡上,387
【裁判日期】    970716
【裁判案由】    妨害自由
【裁判全文】
臺灣板橋地方法院刑事判決             97年度簡上字第387號
上  訴  人
即  被  告  甲○○
上列上訴人即被告因妨害自由案件，不服本院中華民國九十七年
三月二十四日九十六年度簡字第五０八九號第一審判決（聲請簡
易判決處刑案號：九十六年度偵字第一三０六八號），提起上訴
，本院管轄之第二審合議庭判決如下：
    主  文
上訴駁回。
    事  實
一、甲○○係臺北縣永和市○○路十七巷三弄一號三樓房屋之所
    有人，於民國九十五年十月一日將上址房屋出租予乙○○，
    約定租賃期間為九十五年十月一日至九十六年十月一日，乙
    ○○則將上開房屋作為其員工住宿之用，嗣甲○○因不滿乙
    ○○所僱員工之生活習慣不佳，為使乙○○等人搬離，竟基
    於恐嚇之犯意，於九十五年十二月間，持門號000000
    0000號之行動電話，傳送簡訊至乙○○所持門號000
    0000000號行動電話，對乙○○以加害生命、身體之
    事，恫稱「並非如此而已，今晚來談，否則您死定了！」等
    語，使乙○○收到上開簡訊後心生畏懼，致生危害於其安全
    。
二、案經乙○○告訴臺灣板橋地方法院檢察署檢察官偵查後聲請
    以簡易判決處刑。
    理  由
一、被告以外之人於審判外之言詞或書面陳述，除法律有規定者
    外，不得作為證據。次按被告以外之人於審判外之陳述，經
    當事人於審判程序同意作為證據，法院審酌該言詞陳述或書
    面陳述作成時之情況，認為適當者，亦得為證據。當事人、
    代理人或辯護人於法院調查證據時，知有第一百五十九條第
    一項不得為證據之情形，而未於言詞辯論終結前聲明異議者
    ，視為有前項之同意，刑事訴訟法第一百五十九條第一項及
    第一百五十九條之五分別定有明文。查告訴人乙○○於警詢
    及偵查中所為之證述、簡訊翻拍照片及通聯調閱查詢單各一
    份，檢察官與被告均未爭執，且迄本院言詞辯論終結前，復
    未就上開證據之證據能力聲明異議（詳見本院九十七年七月
    二日審判筆錄第七頁），本院審酌上開證據並非違法取得，
    亦無證明力明顯過低之情形，依上揭說明，均有證據能力。
二、訊據上訴人即被告甲○○矢口否認有何恐嚇危害安全罪之犯
    行，並辯稱：伊覺得伊這樣做，一點都不算恐嚇，伊認為彼
    不會害怕云云。經查：
（一）被告前揭妨害自由之犯行，業據證人乙○○於警詢、偵查
      及本院審理中證述明確，其歷次之證詞互核一致。而被告
      曾於九十五年十二月間，以0000000000號手機
      門號發送內容為「並非如此而已，今晚來談，否則您死定
      了！」之簡訊至乙○○使用之0000000000號行
      動電話之事實，除經被告於本院審理時自承不諱，復有該
      則簡訊之照片一張及0000000000號行動電話之
      通聯調閱查詢單一份在卷可稽（見臺灣板橋地方法院檢察
      署九十六年度他字第一二八九號卷第九頁、第四十二至第
      八十五頁），足徵證人乙○○之指證情節，應與事實相符
      。
（二）被告辯稱：伊覺得伊這樣做，一點都不算恐嚇，伊認為彼
      不會害怕云云。按恐嚇罪，所稱以加害生命、身體、自由
      、名譽、財產之事，恐嚇他人者，係指以使人生畏怖心為
      目的，而通知將加惡害之旨於被害人而言，最高法院五十
      二年臺上字第七五一號著有判例；又刑法第三百零五條之
      恐嚇罪，其構成要件，於行為人之主觀意圖上，只要行為
      人對於惡害之內容具有認識，並有恐嚇行為之實施，即得
      謂有恐嚇之故意，至行為人對於惡害實際發生之可能性，
      有無實現惡害之意思及其最終之目的或動機何在，均不在
      所問。查被告甲○○傳輸前揭簡訊予告訴人乙○○之言語
      與行為表達、傳述，衡諸一般國民經驗法則，實已足認被
      告對其所為上開言語及行為之表達內容具有一定之惡害認
      識，而可認被告係出於恐嚇之犯意為上開言行，且告訴人
      亦因此心生畏懼，業據證人即告訴人乙○○於偵查及本院
      審理中證述明確（見臺灣板橋地方法院檢察署九十六年度
      他字第一二八九號卷第三十六頁、本院卷九十七年七月二
      日審理筆錄第三頁），被告上開行為當已構成恐嚇犯行，
      其空言否認，所為辯解實不足採。從而，本件事證明確，
      被告犯行堪予認定，應予依法論科。
三、原審認被告犯行明確，以被告係犯刑法第三百零五條之恐嚇
    危害安全罪。並審酌被告素行、犯罪動機、目的、手段、智
    識程度、所生危害及犯罪後態度等一切情狀，量處拘役二十
    日，依中華民國96年罪犯減刑條例減為拘役十日，並以新臺
    幣一千元折算一日諭知易科罰金之折算標準，其認事用法，
    核無不合，量刑亦屬妥適。被告上訴仍執陳詞否認犯罪，為
    無理由，應予駁回。
據上論斷，應依刑事訴訟法四百五十五條之一第一項、第三項、
第三百六十八條，判決如主文。
本案經檢察官藍海凝到庭執行職務。
中    華    民    國    97    年    7     月    16    日
                  刑事第七庭審判長法  官  胡堅勤
                                  法  官  李君豪
                                  法  官  吳佳穎
上列正本證明與原本無異。
不得上訴。
                                  書記官  梁宜庭
中    華    民    國    97    年    7     月    16    日
附錄本案論罪科刑法條全文：
中華民國刑法第305條
（恐嚇危害安全罪）
以加害生命、身體、自由、名譽、財產之事，恐嚇他人致生危害
於安全者，處2年以下有期徒刑、拘役或3百元以下罰金。


司法院資訊處製作；財團法人民間司法改革基金會備份。
